【裁判字號】    91,訴,456
【裁判日期】    920630
【裁判案由】    殺人未遂等
【裁判全文】
臺灣桃園地方法院刑事判決                          九十一年度訴字第四五六號
    公  訴  人  臺灣桃園地方法院檢察署檢察官
    被      告  甲○○
                乙○○
    共      同
    選任辯護人  蔡榮德律師
    被      告  丙○○
    選任辯護人  巨克安律師
右列被告等因殺人未遂等案件，經檢察官提起公訴（九十年度偵字第一一八八七號）
，本院判決如左︰
    主  文
甲○○共同傷害人之身體，處有期徒刑陸月，如易科罰金以佰元折算壹日。扣案已
毀損不具殺傷力之玩具長槍及十字弓各壹支、空氣鋼瓶壹瓶、小鋼珠貳顆，均沒收之
。被訴未經許可持有刀械部分無罪。
乙○○共同傷害人之身體，處有期徒刑伍月，如易科罰金以佰元折算壹日。扣案已
毀損不具殺傷力之玩具長槍及十字弓各壹支、空氣鋼瓶壹瓶、小鋼珠貳顆，均沒收之
。
丙○○傷害人之身體，處有期徒刑陸月，如易科罰金以佰元折算壹日。
    事  實
一、甲○○、乙○○為父子關係，同住在桃園縣龜山鄉○○○街六十五巷二十號內，
    於民國九十年七月十八日二十三時五十分許，因乙○○之女兒哭鬧，甲○○加以
    斥責，語音過大，住其等對面即桃園縣龜山鄉○○○街六十五巷十九號之鄰居丙○○心生不滿，遂在自己住處二樓大喊：這麼晚了，吵什麼？等語，致與甲○○
    發生口角後，丙○○隨即衝往屋外，與甲○○、乙○○各基於傷害人之犯意而互
    毆之，在混戰當中，丙○○並隨手持他人棄置地上之木棍一支毆打甲○○、乙○○二人及砸破甲○○、乙○○住處之鋁門玻璃（毀損部分未據告訴）；甲○○、
    乙○○則共同基於傷害人之犯意聯絡，由甲○○持其於十幾年前在桃園縣桃園市
    虎頭山區所購買，以裝填二氧化碳之空氣鋼瓶為動力發射直徑六ｍｍ小鋼珠之玩
    具長槍一支（槍枝管制編號0000000000），朝丙○○發射直徑六ｍｍ
    之小鋼珠二顆，射中丙○○之左上臂及前胸又以上開玩具長槍槍身毆打丙○○；
    乙○○則持甲○○於十幾年前在桃園縣桃園市虎頭山區所拾獲之十字弓一支（另
    同時持獲弓箭八支，侵占遺失物部分已罹於追訴權時效），毆打丙○○，三人間
    之前開互毆行為，致丙○○受有頭皮併左眉撕裂傷、顏面擦挫傷、左上臂併前胸
    壁槍擊傷等傷害；甲○○則受有左肘、前臂、左手擦挫傷併瘀腫等傷害；乙○○
    亦受有後腦挫傷及擦傷、右手第四指撕裂傷、左手前臂挫傷、前胸及後臂多處挫
    傷等傷害，嗣甲○○、乙○○將已因毆打丙○○而斷裂之上開玩具長槍、十字弓
    藏放於其等住處頂樓之水塔內，經警於同年月十九日六時許查獲並在上開地點扣
    得玩具長槍一枝、十字弓一把（含弓箭八枝）、空氣鋼瓶七瓶、直徑六ｍｍ之鋼
    珠七顆（含自丙○○體內取出之二顆）。
二、案經丙○○、甲○○、乙○○分別訴由桃園縣警察局龜山分局報告臺灣桃園地方
    法院檢察署檢察官偵查起訴。
    理  由
壹、有罪部分
一、訊據被告甲○○、乙○○、丙○○均矢口否認有何右揭所指之傷害犯行，被告甲○○及乙○○辯稱：因被告丙○○先持鐵棍毆打其等二人，其二人始加以反擊，
    且被告甲○○係不小心誤射被告丙○○，並無殺人故意等語；被告丙○○則以：
    被告甲○○所射之小鋼珠已嵌入被告丙○○體內，是本件槍枝應具殺傷力，又被
    告乙○○於被告丙○○欲奪下被告甲○○所持之槍枝時，竟以本件十字弓向被告
    丙○○射擊弓箭等語置辯。經查：
（一）九十年七月十八日二十三時五十分許，因被告乙○○之女兒哭鬧，被告甲○○
      加以斥責，語音過大，致住其等對面之被告丙○○心生不滿，遂在自己住處二
      樓大喊：這麼晚了，吵什麼？等語，而與被告甲○○、乙○○發生口角後，被
      告丙○○隨即衝往屋外與被告甲○○、乙○○各基於傷害之犯意而互毆之，在
      混戰當中，被告甲○○、乙○○共同基於傷害人之犯意聯絡，由被告甲○○持
      右揭玩具長槍一支（槍枝管制編號0000000000），朝被告丙○○發
      射直徑六ｍｍ之小鋼珠二顆，射中丙○○之左上臂及前胸，又以上開玩具長槍
      槍身毆打被告丙○○；被告乙○○則持上開十字弓一支毆打被告丙○○；被告
      丙○○亦隨手持他人棄置地上之木棍一支毆打被告甲○○、乙○○二人及砸破
      被告甲○○、乙○○住處之鋁門玻璃，被告三人間之前開互毆行為，致被告丙○○受有頭皮併左眉撕裂傷、顏面擦挫傷、左上臂併前胸壁槍擊傷等傷害；被
      告甲○○則受有左肘、前臂、左手擦挫傷併瘀腫等傷害；被告乙○○亦受有後
      腦挫傷及擦傷、右手第四指撕裂傷、左手前臂挫傷、前胸及後臂多處挫傷等傷
      害之事實，除據被告甲○○迭於警訊、偵查及本院訊問時供承：「當時我孫女
      在哭，對面鄰居丙○○向我罵髒話，之後丙○○就持鐵棍打我，然後我拿空氣
      長槍對丙○○．．．之後我三人（即被告甲○○、乙○○、丙○○）扭打，我
      用空氣長槍槍托打傷丙○○致空氣長槍毀損．．．。」等語、「楊（洋慶）先
      到我家，因我孫子在哭，他到我家罵我。」、「．．．因我孫子在家哭鬧，隔
      壁鄰居丙○○就衝到我家．．．本來他只拿鐵棍打我．．．後我兒子乙○○從
      樓上下來也被打到．．．我兒子是拿十字弓抵擋，我拿槍抵擋．．．。」等語
      （見偵卷第十一頁背面、第十二頁正面、第六五頁正面、本院九十一年五月十
      五日訊問筆錄）；被告乙○○亦於警訊、偵查及本院訊問時供承：「起因係當
      時我女兒黃○○哭聲太大，住我家前住戶丙○○不滿，與我及我父親發生口角
      ，後丙○○便拿鐵棍至住家前挑釁，後衝入我家客廳內以鐵棍毆打我父親手臂
      等處．．．毆打我頭部、手等處．．．（我）只用十字弓槍托與丙○○互毆，
      後雙方多處掛彩．．．丙○○又以鐵棍打破玻璃大門．．．。」、「因小孩在
      哭（是我女兒），可能是太大聲，楊（洋慶）可能不高興，打開窗戶罵我們，
      並持棒衝到我家。」、「當時是小孩子在哭鬧，我爸在罵我，結果丙○○就拿
      不知是鐵棍或是什麼棍子下來打我父親，我便隨手拿十字弓抵抗。」、「．．
      ．下去要勸阻時，丙○○就要打我，他拿一支鐵棍打我後腦．．．我便順手去
      拿冰箱旁的十字弓阻擋．．．。」等語（見偵字第十五頁背面、第四五頁正面
      、第五六頁正面、本院九十一年五月十五日訊問筆錄）；被告丙○○亦於警訊
      、偵查及本院訊問時供承：「於民國九十年七月十八日二十三時五十分許，當
      時我在家中睡覺，聽到外面有吵鬧，是由我家對面傳出來的，我即大聲叫他們
      『不要吵』了，對方即挑釁的說叫我『有種下來說』。我即出來外面，發現二
      名男子，一名手持十字弓，一名男子持類似長槍，對著我，我即衝上前去想把
      他們的武器搶下來，持槍的男子即對我開槍，約開了四至五槍，後並以槍托攻
      擊我的頭部，另一名男子也衝上前來攻擊我，於是扭打成一團．．．。」、「
      ．．．聽到隔壁甲○○和乙○○二人在吵架，我叫他們小聲一點，而他們二人
      便打開窗戶大聲罵我髒話，叫我下樓．．．我便又下去，結果看到甲○○拿槍
      ，乙○○拿十字弓，甲○○先開槍打中我，我大約聽到四、五聲槍聲，其中有
      二槍打中我。他開完槍後，乙○○又拿十字弓射我，射我二次，但沒射中，甲○○又拿槍托打我，我便隨手撿起地上木棍，我沒打到他們。」、「．．．我
      就從二樓開窗對著對面黃家大聲說，現在幾點了，人家要睡覺，可否小聲一點
      ，但黃父子就罵三字經，說有膽下來．．．他們又在樓下叫，我忍不住便衝下
      去，到門口發現他們二人站在門口，甲○○用空氣槍用紅外線瞄準我的胸前並
      發射鋼珠，第一顆鋼珠射到我的胸前，第二顆射到我的左臂，逸拿十字弓準備
      對我發射，我便拿起我家門口木棍上前欲把槍奪下．．．他（即被告甲○○）
      拿槍托打我頭部．．．。」等語（見偵卷第十八頁背面、第五五頁背面、第五
      六頁正面）；另證人即被告丙○○之母林楊來春亦於警訊時證稱：「因為當時
      我兒子聽到我家對面有吵鬧聲即出去叫他們不要吵，因對方不聽勸阻反而向我
      兒子挑釁，叫他有種下來說，所以我兒子才出去和他們理論。」等語（見偵卷
      第二一頁背面）；證人即被告甲○○之妻林玉雪亦到院證稱：「我聽到聲音下
      樓，看到被告等互打．．．。」等語（見本院九十一年九月二日訊問筆錄）。
      此外，並有搜索扣押筆錄、臨檢紀錄表、敏盛綜合醫院診斷證明書三紙、現場
      及扣案物照片二四張附卷可稽（見偵卷第六頁、第七頁、第九頁、第二三頁至
      第二五頁、第二七頁至第三四頁）及上開已毀損之十字弓一支、玩具長槍一支
      、瓦斯鋼瓶七瓶、鋼珠七顆扣案可證，足堪認定。至被告甲○○、乙○○雖指
      訴被告丙○○持鐵棍毆打其二人，惟此部分被告丙○○僅承認係隨手持起地上
      之木棍為之。參諸被告甲○○、乙○○所受之前開傷害，雖木棍亦可能致之及
      並無查獲鐵棍可資證明，是此部分應依被告丙○○之自白為準，即被告丙○○
      係以木棍傷害被告甲○○、乙○○二人，附此敘明。
（二）被告甲○○雖否認有持上開玩具長槍朝被告丙○○射擊上開小鋼珠之行為，並
      辯稱係不小心扣板機而致小鋼珠射出等語。惟查，被告甲○○於警訊、偵查及
      本院訊問時分別坦承：「因丙○○持鐵棍打我，我氣不過所以拿持空氣長槍射
      丙○○。」、「（問：為何要對楊射擊？）是他先打我。我不是故意扣板機的
      。」、「．．．我槍被他打斷，我不小心便射出子彈。」、「．．．我拿槍抵
      擋他拿鐵棍就打斷我的槍托，因我後退當時就不小心扣到板機，鋼珠就衝出來
      ．．．。」等語（見偵卷第十一頁背面、第四六頁正面、第五六頁正面、本院
      九十一年五月十五日訊問筆錄），是被告甲○○先於警訊時坦承有射擊被告丙○○之行為，嗣於偵查、本院訊問時始改口稱不是故意、槍被打斷才不小心扣
      板機射出鋼珠等語，其事後翻異，已有可疑；況上開玩具長槍被打斷後，竟仍
      能射出鋼珠，亦與常情不合；而證人林楊來春亦於警訊時證稱：「．．．甲○○手持類似長槍之物朝我兒子（即被告丙○○）腰間部位開槍，我見狀即打電
      話報警求救。」等語在卷可稽（見偵卷第二十一頁背面）；又被告丙○○就醫
      診療時，其所受左前胸、左上臂之傷口內，確有圓形異物（即本件小鋼珠），
      胸前在皮下一公分、左上臂在皮下一．五公分，經傷口探查及異物取出，於當
      日出院乙節，有敏盛綜合醫院九十一年九月二十五日九一敏醫字第一二八三號
      函附病歷簽註意見表及病歷影本在本院卷可按。綜上足認被告甲○○上開所辯
      ，顯欲卸責，委無足採。又被告丙○○另指訴被告甲○○係朝其發射四、五發
      ，惟與其所受之二處槍傷不合，且並無其他證據證明被告甲○○係發射四或五
      槍，是被告丙○○此部分之指訴，尚與事實未合，是此部分應認被告甲○○僅
      發射二槍，亦此敘明。
（三）另被告丙○○與被告甲○○、乙○○二人均互指對方先動手毆自己，自己才基
      於防衛而加以反擊等語，惟按正當防衛必須對於現在不法之侵害始得為之，侵
      害業已過去，即無正當防衛可言。至彼此互毆，又必以一方初無傷人之行為，
      因排除對方不法之侵害而加以還擊，始得以正當防衛論。故侵害已過去後之報
      復行為，與無從分別何方為不法侵害之互毆行為，均不得主張防衛權；又衡之
      一般社會經驗法則互毆係屬多數動作構成單純一罪而互為攻擊之傷害行為，縱
      令一方先行出手，而還擊一方在客觀上苟非單純僅對於現在不法之侵害為必要
      排除之反擊行為，因其本即有傷害之犯意存在，則對其互為攻擊之還手反擊行
      為，自無主張防衛權之餘地，最高法院三十年上字第一○四○號判例、八十四
      年度台非字第二○八號裁判意旨足資參照。本件被告丙○○初因被告甲○○、
      乙○○二人在家聲響過大而加以吆喝，嗣則因與被告甲○○、乙○○言語對罵
      後，雙方均心生忿激而在樓下正面衝突互毆，且其等彼此又無法證明何人先出
      手毆打對方，再衡以被告三人所受之上述傷害內容，並不能證明任何一方所為
      之行為係「必要排除之反擊行為」，反適足得見被告三人下手之力道及部位，
      並非僅「必要之反擊」而已，實均已達欲故意傷害他人身體之程度無誤，此外
      ，本院亦查無其他證據足資證明何被告係先出手毆打之人，則揆諸上揭最高法
      院之判例、裁判意旨，本件被告丙○○、甲○○、乙○○均不得主張自己係正
      當防衛甚明。
（四）又被告丙○○另指訴被告乙○○於衝突中有持上開十字弓朝其發射十字弓箭二
      次未中等語。惟查，被告丙○○於警訊時僅指訴：「．．．我即大聲叫他們『
      不要吵』了，對方即挑釁的說叫我『有種下來說』。我即出來外面，發現二名
      男子，一名手持十字弓，一名男子持類似長槍，對著我，我即衝上前去想把他
      們的武器搶下來，持槍的男子即對我開槍，約開了四至五槍，後並以槍托攻擊
      我的頭部，另一名男子也衝上前來攻擊我，於是扭打成一團．．．。」等語（
      見偵卷第十八頁背面），前已述及，則若被告乙○○有持十字弓射擊被告丙○○，衡情被告丙○○應於警訊時即會迫不及待加以指出，而不致僅提及有人持
      十字弓而未提及發射弓箭之事；且證人即被告丙○○之母林楊來春在警訊中亦
      僅敘及被告甲○○有持類似長槍之物射擊被告丙○○而未言及被告乙○○有持
      十字弓發射弓箭之情，足認被告丙○○所指被告乙○○有持十字弓對其射擊弓
      箭乙節，尚不足採。
（五）綜上所述，被告三人上開抗辯，均無足採。從而，本件事證已臻明確，被告三
      人之犯行均足認定，各應依法論科。
二、核被告甲○○、乙○○、丙○○之所為，均係犯刑法第二百七十七條第一項之普
    通傷害罪。被告甲○○、乙○○就上開犯行，有犯意之聯絡及行為之分擔，均為
    共同正犯。又被告丙○○係以一傷害行為，同時傷害被告甲○○、乙○○二人，
    侵害其二人之法益，核屬一行為觸犯數罪名之同質想像競合犯，應依刑法第五十
    五條之規定，從一重之普通傷害罪論處。再被告甲○○固以上開玩具長槍射擊被
    告丙○○二槍，且致被告丙○○因此受有左前胸、左上臂各有一小傷口，內各有
    小鋼珠一顆，胸前在皮下一公分、左上臂在皮下一．五公分，經就醫後予傷口探
    查及異物取出，於當日出院之事實，前已述及，惟上開槍械既係玩具長槍（詳如
    後述），又係以二氧化碳裝填之空氣鋼瓶為發射動力，衡情一般人均可知悉以之
    射擊人體，雖可能導致傷害，但不致置人於死，況被告丙○○亦自承其受射擊上
    述二槍後，尚能以木棍與被告甲○○、乙○○互毆，並致被告甲○○、乙○○受
    有上開傷害，更足認上開玩具長槍之威力力不足致死甚明，則被告甲○○持上開
    玩具長槍射擊被告丙○○之行為，應認有傷害之犯意而無殺人故意，故檢察官認
    被告甲○○此部分涉及殺人未遂罪嫌，尚有未洽，惟因起訴之基本事實同一，本
    院自得變更起訴法條，並審理之。另公訴人認被告甲○○有違反槍砲彈藥刀械管
    制條例第十一條第四項之未經許可持有可發射金屬或子彈具有殺傷力之槍枝罪嫌
    ，而與上開經本院變更起訴法條之傷害犯行間有方法結果之牽連關係。然查，被
    告甲○○於本院訊問時固坦承上開玩具長槍一枝係其十幾年前在桃園縣桃園市虎
    頭山區所購買而得之事實，並有上開玩具長槍一枝、空氣鋼瓶七瓶、鋼珠七顆扣
    案可證。惟上開扣案之玩具長槍一支、空氣鋼瓶七瓶、鋼珠七顆經送內政部警政
    署刑事警察局鑑驗，其結果略以：送鑑空氣槍一枝（槍枝管制編號000000
    0000），認係玩具空氣長槍，以裝填小型之二氧化碳鋼瓶之氣體為發射動力
    ，其槍柄、槍管均斷裂，依現狀，認不具殺傷力；送鑑瓦斯鋼瓶七瓶，認均係玩
    具長槍用之小型二氧化碳鋼瓶；送驗鋼珠七顆（含自被告丙○○體內取出之二顆
    ）認均係直徑六ｍｍ之鋼珠等語，有內政部警政署刑事警察局九十年八月二日刑
    鑑字第一六二三○八號鑑驗通知書乙紙在卷可按（見偵卷第七二頁），是依上開
    鑑驗結果，可得確定者係(1)上開送驗之玩具長槍係「玩具空氣長槍」，而以裝填
    小型之二氧化碳鋼瓶之氣體為發射動力，可發射直徑六ｍｍ之小鋼珠。(2)其槍柄
    、槍管均斷裂，依「現狀」，認不具殺傷力。嗣經本院再以「若上開槍枝槍柄、
    槍管未斷裂，且可發射自被告丙○○體內取出之鋼珠而穿透人體，是否可認具殺
    傷力？」乙節函詢內政部警政署刑事警察局，其覆函略稱：本局對於空氣槍之鑑
    驗係以「動能測試射法」加以鑑驗，並將檢測之數據提供司法機關參考，本案送
    鑑槍枝，因送驗時其槍柄、槍管均斷裂，故無法以動能測試法加以鑑驗並基於其
    機械結構與性能瑕疵之現狀，認不具殺傷力；本局對於槍枝之鑑驗係就原送鑑時
    之狀態，以客觀科學之方式並輔以專業經驗法則之判斷，進而認定其鑑驗內容與
    事實，故無從僅就假設其槍柄、槍管未斷，具可發射自被害人丙○○體內取出之
    鋼珠而穿透人體，推定其具殺傷力等語，亦有上述刑事警察局九十一年四月三十
    日刑鑑字第○九一○○七九○○六號函在本院卷可稽。是依此覆函可知，本件已
    無從以假設之方式判斷上開玩具長槍是否具有殺傷力。又被告丙○○被射擊二槍
    後所受左前胸、左上臂之傷口內，有圓形異物（即本件小鋼珠），胸前在皮下一
    公分、左上臂在皮下一．五公分，經就醫後予傷口探查及異物取出，於當日出院
    乙節，前已述及。則綜合上情，本件被告所持之上開玩具長槍雖可將上開小鋼珠
    射入被告丙○○之皮膚內，然上開玩具長槍既屬玩具槍，則與槍砲彈藥刀械管制
    條例第四條第一項第一款所稱之「火砲、肩射武器、機關槍、衝鋒槍、卡柄槍、
    自動步槍、普通步槍、馬槍、手槍、鋼筆槍、瓦斯槍、麻醉槍、獵槍、空氣槍、
    魚槍、改造模型槍及其他可發射金屬或子彈具有殺傷力之各式槍砲」種類不相符
    合，難認為其範圍所及，否則任一市面上所出售可發射塑膠ＢＢ彈或同等大小之
    小鋼珠之玩具槍，均須視其發射結果是否會以塑膠ＢＢ彈或同等大小之小鋼珠對
    人體造成傷害而定其是否屬上開槍砲彈藥刀械管制條例第四條第一項第一款所稱
    之槍砲，亦即每一持有此種玩具長、短槍之人，均有犯罪嫌疑而得加以調查甚至
    以現行犯加以逮捕矣！此應非上開槍砲彈藥刀械管制條例之立法意旨所欲規範者
    ，是被告甲○○所持之上開玩具長槍既屬「玩具長槍」，依現狀又無法加以鑑定
    ，則依罪疑唯輕原則，此部分尚不能論被告以違反槍砲彈藥刀械管制條例第十一
    條第四項之未經許可持有可發射金屬或子彈具有殺傷力之槍枝罪，然因檢察官認
    被告甲○○此部分之行為若成立犯罪，與前開經本院變更起訴法條為傷害罪之犯
    行間，有方法結果之牽連關係，則本院就此部分即不另為無罪之諭知。爰審酌被
    告甲○○、乙○○、丙○○三人之素行、雖身為鄰居，然僅因細故即暴力相向，
    其犯罪之動機著有可議之處及其犯罪之目的、手段、犯罪所生之損害、犯罪後之
    態度等一切情狀，各量處如主文所示之刑，併均諭知易科罰金之折算標準，以資
懲儆。扣案已毀損之玩具長槍及十字弓各一支、空氣鋼瓶一瓶（供射擊被告丙○○所用者）、小鋼珠二顆（自被告丙○○體內所取出者），均係被告甲○○所有
    且供被告甲○○、乙○○犯本件犯罪所用之物，應依刑法第三十八條第一項第二
    款之規定，宣告沒收。另扣案之空氣鋼瓶六瓶、小鋼珠五顆、十字弓箭八枝則雖
    均係被告甲○○所有，惟尚非用以犯本件犯罪所用之物，爰不併予宣告沒收。又
    被告丙○○用以犯本罪所用之木棍一支，因未扣案，且非其所有而係其隨手自地
    上拾得，業據被告丙○○供承在卷，亦不併予宣告沒收，均此敘明。
貳、無罪部分
一、按犯罪事實應依證據認定之，無證據不得推定其犯罪事實；又不能證明被告犯罪
    者，應諭知無罪之判決，刑事訴訟法第一百五十四條、第三百零一條第一項分別
    定有明文。次按刑事訴訟法上所謂認定犯罪事實之證據，係指足以認定被告確有
    犯罪行為之積極證據而言，該項證據自須適合於被告犯罪事實之認定，始得採為
    斷罪資料。如未能發現相當證據，或證據不足以證明，自不能以推測或擬制之方
    法，以為裁判之基礎。又刑事訴訟上證明之資料，無論其為直接或間接證據，均
    須達於通常一般人均不致有所懷疑，而得確信其為真實之程度，始得據為有罪之
    認定，若其關於被告是否犯罪之證明未能達此程度，而有合理性懷疑之存在，致
    使無法形成有罪之確信，根據「罪證有疑，利於被告」之證據法則，即不得遽為
    不利被告之認定，此分別有最高法院二十九年上第三一０五號、四十年臺上字第
    八六號、七十六年臺上字第四九八六號判例可資參照。
二、公訴意旨另略以：被告甲○○於十幾年前在桃園縣桃園市虎頭山區拾獲之十字弓
    一支、弓箭八支（侵占遺失物之部分，已罹於追訴權時效）後，即未經許可持有
    之，因認被告甲○○涉違反槍砲彈藥刀械管制條例第十四條第三項之未經許可持
    有刀械罪嫌等語。
三、公訴人認被告甲○○涉違反槍砲彈藥刀械管制條例第十四條第三項之未經許可持
    有刀械罪嫌，無非係以：有上開十字弓一支、弓箭八支扣案可證為其主要論據。
    訊據被告甲○○固承認有於上開時、地拾獲上開十字弓一支、弓箭八支之事實，
    惟堅詞否認有何違反槍砲彈藥刀械管制條例第十四條第三項之未經許可持有刀械
    之犯行。經查，被告甲○○於本院訊問時固坦承上開十字弓一把、弓箭八枝係其
    於十幾年前在桃園縣桃園市虎頭山區烤肉時所撿拾而得，惟上開十字弓一把、弓
    箭八支經送桃園縣警察局鑑驗，認十字弓部分，僅具有槍托、板機，未具準星、
    瞄準器、望遠鏡等配備；另十字弓用弓箭八枝亦非屬「各類槍砲、彈藥主要組成
    零件種類」範圍，故均非槍砲彈藥刀械管制條例中之管制物品，有桃園縣警察局
    九十一年六月七日桃警保字第○九一○○七○七二二號函附卷可稽。扣案之上開
    十字弓一把、弓箭八支既均非槍砲彈藥刀械管制條例中之管制物品，則被告甲○○縱加以持有，亦不犯同條例第十四條第三項之未經許可持有刀械罪。此外，本
    院亦另查無其他積極證據足資證明被告甲○○此部分確涉有公訴人所指之未經許
    可持有刀械犯行，是此部分即屬不能證明被告甲○○犯罪，揆諸首揭法律規定及
    最高法院判例意旨，此部分即應諭知被告甲○○無罪之判決。
據上論斷，應依刑事訴訟法第二百九十九條第一項前段、第三百零一條第一項，刑法
第二十八條、第二百七十七條第一項、第五十五條、第四十一條第一項前段、第三十
八條第一項第二款，罰金罰鍰提高標準條例第一條前段、第二條，判決如主文。
本案經檢察官林安紜到庭執行職務。
中        華        民        國   九十二   年   六   月    三十    日
                                  臺灣桃園地方法院刑事第二庭
                                    法  官  張 震 武
右正本證明與原本無異。
如不服本判決，應於判決送達後十日內向本院提出上訴狀( 應附繕本 )，上訴於
臺灣高等法院。
                                    書記官   方 秀 貞
中        華        民        國   九十二   年   七   月    十六    日
 附錄論罪科刑法條
中華民國刑法第二百七十七條
 (普通傷害罪)
傷害人之身體或健康者，處三年以下有期徒刑、拘役或一千元以下罰金。
犯前項之罪因而致人於死者，處無期徒刑或七年以上有期徒刑；致重傷者
，處三年以上十年以下有期徒刑。


司法院資訊處製作；財團法人民間司法改革基金會備份。
